Inventaris van het archief van het Ministerie van Justitie: Beleidsarchief Immigratie- en Naturalisatiedienst (IND) [periode 1945-1955], 1945-1955
Nationaal Archief, Den Haag
- Toelating van vreemdelingen 1945-, 023
  - Het opzetten van een centrale registratie van vreemdelingen en vluchtelingen. 1945-, 21
    - Registratie staatloze ex-Nederlanders in de diverse gemeentes., 1945-1957; 398-1989
      - Leeuwarden, 1954, 703; AL/144/477
      - Leeuwarderadeel, 1954, 699; AL/144/478
      - Leiden, 1954, 700; AL/144/479
      - Leiderdorp, 1954, 704; AL144/480
      - Leidschendam, 1954, 705; AL/144/481
      - Leimuiden, 1954, 706; AL/144.482
      - Lekkerkerk, 1953, 707; AL/144/483
      - Lemsterland, 1954, 709; AL/144/484
      - Leusden, 1954, 711; AL/144/485
      - Lexmond, 1954, 712; AL/144/486
      - Lichtenvoorde, 1953-1955, 714; AL/144/487
      - Liempde, 1954, 715; AL/144/488
      - Lienden, 1954, 717; AL/144/489
      - Lier, De, 1953, 718; AL/144/490
      - Lieshout, 1954, 720; AL/144/491
      - Limbricht, 1954, 722; AL/144/492
      - Limmen, 1953, 733; AL/144/493
      - Linne, 1953, 735; AL/144/494
      - Linschoten, 1954, 736; AL/144/495
      - Lisse, 1954, 737; Al/144/496
      - Lith, 1953, 738; AL/144/497
      - Lochem, 1954, 739; AL/144/498
      - Loenen, 1954, 740; AL/144/499
      - Loenersloot, 1954-1955, 741; AL/144/500
      - Loon op Zand, 1953, 770; AL/144/501
      - Loosdrecht, 1954, 771; AL/144/502
      - Lopik, 1954, 772; AL/144/503
      - Loppersum, 1954, 773; AL/144/504
      - Losser, 1954, 774; AL/144/505
      - Luyksgestel, 1954, 775; AL/144/506
      - Maarheeze, 1954, 912; AL/144/507
      - Maarn, 1954, 913; AL/144/508
      - Maarssen, 1954, 914; AL/144/509
      - Maartensdijk (Utrecht), 1954-1955, 917; AL/144/512
      - Maartensdijk, Sint (Zeeland), 1954, 918; AL/144/513
      - Maasbracht, 1954, 919; AL/144/514
      - Maasbree, 1954, 920; AL/144/515
      - Maasdam (Zuid-Holland), 1953, 922; AL/144/517
      - Maasdriel, 1954, 921; AL/144/516
      - Maasland, 1953, 923; AL/144/518
      - Maasniel, 1954, 924; AL/144/519
      - Maassluis, 1954, 925; AL/144/520
      - Maastricht, 1954, 927; AL/144/521
      - Made en Drimmelen, 1953, 929; AL/144/522
      - Margraten, 1954, 930; AL/144/523
      - Markelo, 1953, 931; AL/144/524
      - Marken, 1954, 932; AL/144/525
      - Marum, 1954, 933; AL/144/526
      - Maurik, 1954-1955, 934; AL/144/527
      - Medemblik, 1954, 936; AL/144/528
      - Meeden, 1953, 937; AL/144/529
      - Meerkerk, 1954, 938; AL/144/530
      - Meerlo, 1954-1955, 939; AL/144/531
      - Meerssen, 1954, 940; AL/144/532
      - Megen, 1954, 942; AL/144/533
      - Meijel, 1953, 943; AL/144/534
      - Melick en Herkenbosch, 1953, 944; AL/144/535
      - Meliskerke, 1954, 947; AL/144/537
      - Melissant, 1954, 945; AL/144/536
      - Menaldumadeel, 1954, 949; AL/144/538
      - Meppel, 1954, 951; AL/144/539
      - Merkelbeek, 1954, 952; AL/144/540
      - Mheer, 1953, 953; AL/144/541
      - Middelburg, 1953, 957; AL/144/543
      - Middelharnis, 1954, 958; AL/144/544
      - Middelie, 1954, 959; AL/144/545
      - Middelstum, 1953, 960; AL/144/546
      - Midwolda, 1954, 961; AL/144/547
      - Midwoud, 1953, 963; AL/144/548
      - Mierlo, 1954, 964; AL/144/549
      - Mijdrecht, 1954, 965; AL/144/550
      - Mijnsheerenland, 1954, 966; AL/144/551
      - Millingen, 1954, 968; AL/144/553
      - Moergestel, 1954, 969; AL/144/554
      - Moerkapelle, 1954, 970; AL/144/555
      - Molenaarsgraaf, 1954, 971; AL/144/556
      - Monnickendam, 1954, 972; AL/144/557
      - Monster, 1954, 973; AL/144/558
      - Montfoort (Utrecht), 1954, 1268; AL/144/1023
      - Montfort, 1954, 974; AL/144/559
      - Mook, 1954, 975; AL/144/560
      - Moordrecht, 1954, 977; AL/144/561
      - Muiden, 1954, 978; AL/144/562
      - Munstergeleen (Limburg), 1954, 979; AL/144/563
      - Muntendam, 1954, 980; AL/144/564
      - Naaldwijk, 1954, 981; AL/144/565
      - Naarden, 1954, 983; AL/144/566
      - Nederhemert, 1954, 984; AL/144/567
      - Nederhorst den Berg, 1954, 985; AL/144/568
      - Nederweert, 1954, 986; AL/144/569
      - Neede, 1953, 987; AL/144/570
      - Neer (Limburg), 1953-1954, 988; AL/144/571
      - Nibbixwoud, 1954, 991; AL/144/572
      - Nieuw- en Sint Joosland, 1953, 996; AL/144/577
      - Nieuw-Beijerland, 1953-1954, 992; AL/144/573
      - Nieuw-Ginneken, 1954, 1003; AL/144/584
      - Nieuw-Helvoet, 1954, 1004; AL/144/585
      - Nieuw-Lekkerland, 1954, 1007; AL/144/588
      - Nieuw-Vossemeer, 1954, 1014; AL/144/595
      - Nieuwe Niedorp, 1954, 995; AL/144/576
      - Nieuwe Pekela, 1954, 997; AL/144/578
      - Nieuwe Tonge, 1954, 1002; AL/144/583
      - Nieuwenhagen, 1954, 993; AL/144/574
      - Nieuwenhoorn, 1954, 994; AL/144/575
      - Nieuwer-Amstel, 1954, 998; AL/144/579
      - Nieuwerkerk (Zeeland), 1954, 999; AL/144/580
      - Nieuwerkerk aan den IJssel, 1954, 1000; AL/144/581
      - Nieuweschans, 1954, 1001; AL/144/582
      - Nieuwkoop, 1954, 1005; AL/144/586
      - Nieuwland, 1954, 1006; AL/144/587
      - Nieuwleusen, 1953, 1008; AL/144/589
      - Nieuwolda, 1953, 1009; AL/144/590
      - Nieuwpoort, 1954-1955, 1010; AL/144/591
      - Nieuwstadt, 1954-1955, 1011; AL/144/592
      - Nieuwveen, 1954, 1012; AL/144/593
      - Nieuwvliet, 1954, 1013; AL/144/594
      - Nigtevecht, 1953-1954, 1015; AL/144/596
      - Nijeveen, 1954, 1016; AL/144/597
      - Nijkerk, 1954, 1017; AL/144/598
      - Nijmegen, 1954, 1018; AL/144/599
      - Nisse, 1954, 1019; AL/144/600
      - Nistelrode, 1954, 1021; AL/144/601
      - Noorbeek, 1954, 1022; AL/144/602
      - Noordbroek, 1954, 1023; AL/144/603
      - Noorddijk, 1954, 1024; AL/144/604
      - Noordeloos, 1955-1957, 1025; AL/144/605
      - Noordgouwe, 1954, 1026; AL/144/606
      - Noordwelle, 1953, 1029; AL/144/608
      - Noordwijk, 1954, 1030; AL/144/609
      - Noordwijkerhout, 1954, 1031; AL/144/610
      - Nootdorp, 1954, 1032; AL/144/611
      - Norg, 1954-1955, 1034; AL/144/612
      - Nuenen, 1954, 1035; AL/144/613
      - Nuland, 1953, 1036; AL/144/614
      - Numansdorp, 1954, 1038; AL/144/615
      - Nuth, 1954, 1039; AL/144/616
      - Obbicht en Papenhoven, 1953, 1387; AL/144/617
      - Obdam, 1954, 1388; AL/144/618
      - Odijk, 1954, 1389; AL/144/619
      - Odoorn, 1953, 1391; AL/144/621
      - Oeffelt, 1954, 1393; AL/144/623
      - Oegstgeest, 1954, 1394; AL/144/624
      - Ohé en Laak, 1953, 1395; AL/144/625
      - Oirsbeek (Limburg), 1954, 1396; AL/144/626
      - Oirschot, 1954, 1397; AL/144/627
      - Oisterwijk, 1954, 1398; AL/144/628
      - Oldebroek, 1953, 1399; AL/144/629
      - Oldehove, 1954, 1400; AL/144/630
      - Oldekerk, 1954, 1401; AL/144/631
      - Oldemarkt, 1954, 1402; AL/144/632
      - Oldenzaal, 1953-1954, 1403; AL/144/633
      - Olst, 1954, 1404; AL/144/634
      - Ommen, 1954, 1405; AL/144/635
      - Onstwedde, 1954, 1406; AL/144/636
      - Ooltgensplaat, 1954, 1407; AL/144/637
      - Oost- en West-Souburg, 1954, 1411; AL/144/642
      - Oost-, West- en Middelbeers, 1954, 1410; AL/144/640
      - Oostburg, 1954, 1408; AL/144/638
      - Oostdongeradeel, 1954, 1409; AL/144/639
      - Oosterhesselen, 1954-1957, 1412; AL/144/643
      - Oosterhout, 1954, 1413; AL/144/644
      - Oosterland, 1953, 1414; AL/144/645
      - Oosthuizen (Noord-Holland), 1954, 1415; AL/144/646
      - Oostkapelle, 1954, 1416; AL/144/647
      - Ooststellingwerf, 1954, 1417; AL/144/648
      - Oostvoorne, 1954, 1418; AL/144/649
      - Oostzaan (Noord-Holland), 1954, 1419; AL/144/650
      - Ootmarsum, 1954, 1420; AL/144/651
      - Ophemert, 1954, 1421; AL/144/652
      - Oploo, 1954, 1422; AL/144/653
      - Opmeer, 1954, 1423; AL/144/654
      - Opperdoes, 1954, 1424; AL/144/655
      - Opsterland, 1953, 1425; AL/144/656
      - Oss, 1954, 1426; AL/144/657
      - Ossendrecht, 1954-1955, 1427; AL/144/658
      - Oterleek, 1953, 487; AL/144/659
      - Ottersum, 1953, 488; AL/144/660
      - Ottoland, 1953, 489; AL/144/661
      - Oud en Nieuw Gastel, 1954, 532; AL/144/676
      - Oud-Alblas, 1954, 490; AL/144/662
      - Oud-Beyerland, 1954, 493; AL/144/663
      - Oud-Vossemeer, 1953, 534; AL/144/678
      - Ouddorp, 1954, 497; AL/144/664
      - Oude Niedorp, 1954, 515; AL/144/669
      - Oude Pekela, 1954-1955, 519; AL/144/671
      - Oude Tonge, 1954, 529; AL/144/674
      - Oudelande, 1954, 499; AL/144/665
      - Oudenbosch, 1954, 500; AL/144/666
      - Oudendijk, 1954, 501; AL/144/667
      - Oudenhoorn, 1954, 511; AL/144/668
      - Ouder-Amstel, 1954, 525; AL/144/672
      - Ouderkerk, 1954, 528; AL/144/673
      - Oudewater, 1954-1955, 531; AL/144/675
      - Oudorp, 1953, 533; AL/144/677
      - Ouwerkerk, 1954, 535; AL/144/679
      - Overasselt, 1954, 539; AL/144/680
      - Overslag, 1953, 541; AL/144/681
      - Ovezande, 1953, 543; AL/144/682
      - Pannerden, 1954, 547; AL/144/684
      - Papekop, 1954, 550; AL/144/685
      - Papendrecht, 1953, 551; AL/144/686
      - Peize, 1954, 552; AL/144/687
      - Peursum, 1954, 553; AL/144/688
      - Philippine, 1954, 554; AL/144/689
      - Piershil, 1954, 556; AL/144/691
      - Pijnacker, 1954, 557; AL/144/692
      - Poederoyen, 1954, 558; AL/144/693
      - Polsbroek, 1954, 559; AL/144/694
      - Poortugaal, 1954, 562; AL/144/695
      - Poortvliet, 1953, 563; AL/144/696
      - Posterholt, 1954, 564; AL/144/697
      - Prinsenbeek, 1954, 1099; AL/144/69
      - Purmerend, 1954, 565; AL/144/698
      - Putte, 1954, 566; AL/144/699
      - Putten, 1954, 571; AL/144/700
      - Puttershoek, 1954, 576; AL/144/701
      - Raalte, 1954, 577; AL/144/702
      - Raamsdonk, 1954, 580; AL/144/703
      - Rauwerderhem, 1954, 581; AL/144/704
      - Ravenstein, 1954, 583; AL/144/705
      - Reeuwijk, 1954, 584; AL/144/706
      - Renesse, 1953, 585; AL/144/707
      - Renkum, 1954, 589; AL/144/708
      - Renswoude, 1954, 588; AL/144/709
      - Retranchement, 1953, 590; AL/144/710
      - Reusel, 1954, 591; AL/144/711
      - Rheden, 1954, 593; AL/144/712
      - Rhenen, 1954, 594; AL/144/713
      - Rhoon, 1954-1956, 595; AL/144/714
      - Ridderkerk, 1954-1956, 598; AL/144/715
      - Riethoven, 1954, 599; AL/144/716
      - Rietveld, 1953, 600; AL/144/717
      - Rijnsaterwoude, 1954, 602; AL/144/718
      - Rijnsburg, 1954, 604; AL/144/719
      - Rijp, De, 1953, 605; AL/144/720
      - Rijsbergen, 1953, 606; AL/144/721
      - Rijssen, 1953, 608; AL/144/722
      - Rijswijk (Noord-Brabant), 1954, 609; AL/144/723
      - Rijswijk (Zuid-Holland), 1954, 611; AL/144/724
      - Rilland-Bath, 1954-1955, 612; AL/144/725
      - Ritthem, 1953, 613; AL/144/726
      - Rockanje, 1954-1955, 614; AL/144/727
      - Roden, 1953, 615; AL/144/728
      - Roermond, 1954, 616; AL/144/729
      - Roggel, 1954, 617; AL/144/730
      - Rolde, 1954, 618; AL/144/731
      - Roosendaal, 1954, 620; AL/144/732
      - Roosteren, 1954, 622; AL/144/733
      - Rosmalen, 1954, 625; AL/144/734
      - Rossum, 1954, 627; AL/144/735
      - Rotterdam A t/m Kw 1 t/m 972, 1954, 1428; AL/144/736
      - Rotterdam L t/m Z 973 t/m 2010, 1954, 1429; AL/144/736
      - Rozenburg, 1954, 670; AL/144/737
      - Rozendaal (Gelderland), 1953, 674; AL/144/738
      - Rucphen, 1954, 676; AL/144/739
      - Ruinen, 1954, 679; AL/144/740
      - Ruinenrwold, 1954, 681; AL/144/741
      - Ruurlo, 1954, 684; AL/144/742
      - Ruwiel, 1954, 687; AL/144/743
      - Sas van Gent, 1953, 1562; AL/144/746
      - Sassenheim, 1954, 1561; AL/144/745
      - Schaesberg, 1954, 1563; AL/144/747
      - Schagen, 1954, 1564; AL/144/748
      - Schaijk, 1954, 1565; AL/144/749
      - Schalkwijk (Utrecht), 1954, 1566; AL/144/750
      - Scheemda, 1953-1954, 1568; AL/144/751
      - Schellinkhout, 1954, 1569; AL/144/752
      - Schelluinen, 1954, 1570; AL/144/753
      - Schermer, Zuid en Noord, 1954, 1245; AL/144/1003
      - Schermerhorn, 1953-1954, 1571; AL/144/754
      - Scherpenisse, 1953, 1269; AL/144/755
      - Scherpenzeel, 1954, 1270; AL/144/756
      - Schiedam, 1954, 1272; AL/144/757
      - Schiermonnikoog, 1954, 1273; AL/144/758
      - Schijndel, 1954, 1274; AL/144/759
      - Schimmert, 1954, 1275; AL/144/760
      - Schinnen, 1954, 1276; AL/144/761
      - Schinveld, 1954, 1278; AL/144/763
      - Schipluiden (Zuid-Holland), 1954, 1277; AL/144/762
      - Schoondijke, 1953, 1279; AL/144/764
      - Schoonebeek, 1954, 1280; AL/144/765
      - Schoonhoven, 1954, 1282; AL/144/766
      - Schoonrewoerd, 1954, 1283; AL/144/767
      - Schoorl, 1954, 1284; AL/144/768
      - Serooskerke (S), 1953, 1285; AL/144/769
      - Serooskerke (W), 1954, 1286; AL/144/770
      - Sevenum, 1953, 1287; AL/144/771
      - Sijbekarspel (Noord-Holland), 1954, 1288; AL/144/772
      - Simpelveld, 1954, 1289; AL/144/773
      - Sint Annaland, 1954, 1640; AL/144/36
      - Sint Geertruid, 1954, 1044; AL/144/253
      - Sint Jansteen, 1954, 512; AL/144/426
      - Sint Laurens, 1954, 693; AL/144/470
      - Sint Maarten, 1954, 915; AL/144/511
      - Sint Mill en Hubert, 1953, 967; AL/144/552
      - Sint Odiliknberg, 1954, 1390; AL/144/620
      - Sint Pancras, 1953, 546; AL/144/683
      - Sint Philipsland, 1953, 555; AL/144/690
      - Sint-Michielsgestel, 1954, 955; AL/144/542
      - Sint-Oedenrode, 1954, 1392; AL/144/622
      - Sittard, 1954-1955, 1290; AL/144/774
      - Sleen, 1954, 1292; AL/144/775
      - Slenaken, 1954, 1293; AL/144/776
      - Sliedrecht, 1954, 1294; AL/144/777
      - Slochteren, 1954, 1295; AL/144/778
      - Sloten (Friesland), 1954, 1296; AL/144/779
      - Sluis, 1954, 1481; AL/144/780
      - Smallingerland, 1954-1955, 1482; AL/144/781
      - Smilde, 1954, 1483; AL/144/782
      - Sneek, 1953, 1484; AL/144/783
      - Snelrewaard, 1953, 1485; AL/144/784
      - Soest, 1954, 1486; AL/144/785
      - Someren, 1953, 1487; AL/144/786
      - Sommelsdijk, 1954, 1488; AL/144/787
      - Son en Breugel, 1954, 1489; AL/144/788
      - Spanbroek, 1954-1955, 1490; AL/144/789
      - Spaubeek (Limburg), 1953, 1491; AL/144/790
      - Spijkenisse, 1954, 1493; AL/144/791
      - Sprang-Capelle, 1954-1955, 1494; AL/144/792
      - Stad Delden, 1954, 1699; AL/144/169
      - Stad aan het Haringvliet, 1953, 1495; AL/144/793
      - Stamproy, 1954, 1511; AL/144/809
      - Standaarbuiten, 1954, 1496; AL/144/794
      - Staphorst, 1953, 1497; AL/144/795
      - Stavenisse, 1954, 1498; AL/144/796
      - Staveren, 1953, 1499; AL/144/797
      - Stedum, 1953, 1500; AL/144/798
      - Steenbergen, 1954, 1501; AL/144/799
      - Steenderen, 1954-1956, 1502; AL/144/800
      - Steenwijk, 1954, 1503; AL/144/801
      - Steenwijkerwold, 1954, 1504; AL/144/802
      - Stein, 1954, 1505; AL/144/803
      - Stellendam, 1954, 1506; AL/144/804
      - Stevensweert (Limburg), 1953, 1507; AL/144/805
      - Stiphout (Noord-Brabant), 1954, 1508; AL/144/806
      - Stolwijk, 1954, 1509; AL/144/807
      - Stoutenburg, 1954, 1510; AL/144/808
      - Streefkerk, 1954-1957, 1513; AL/144/810
      - Strijen, 1954-1955, 1514; AL/144/811
      - Susteren, 1954, 1297; AL/144/812
      - Swalmen, 1953, 1299; AL/144/813
      - Tegelen, 1953-1954, 1515; AL/144/814
      - Ten Boer, 1954-1955, 1516; AL/144/815
      - Ter Aar, 1954, 1517; AL/144/816
      - Terheijden, 1954, 1518; AL/144/817
      - Termunten, 1954, 1519; AL/144/818
      - Terneuzen (Zeeland), 1954, 1520; AL/144/819
      - Terschelling, 1954, 1521; AL/144/820
      - Teteringen, 1954, 1522; AL/144/821
      - Texel, 1954, 1523; AL/144/822
      - Tholen, 1954, 1524; AL/144/823
      - Thorn, 1954, 1525; AL/144/824
      - Tiel, 1954, 1526; AL/144/825
      - Tienhoven (Utrecht), 1954-1955, 1528; AL/144/827
      - Tienhoven (Zuid-Holland), 1954, 1527; AL/144/826
      - Tietjerksterardeel, 1954, 1544; AL/144/828
      - Tilburg, 1954, 1545; AL/144/829
      - Tubbergen, 1953, 1546; AL/144/830
      - Tudderen, 1954, 1548; AL/144/831
      - Tull en het Waal, 1954, 1549; AK/144/832
      - Twisk (Noord-Holland), 1954, 1550; AL/144/833
      - Ubach over Worms, 1954, 1551; AL/144/834
      - Ubbergen, 1954, 1552; AL/144/835
      - Uden, 1954, 1553; AL/144/836
      - Udenhout, 1953, 1554; AL/144/837
      - Uitgeest, 1954, 1555; AL/144/838
      - Uithoorn (Noord-Holland), 1954, 1556; AL/144/839
      - Uithuizen, 1954, 1557; AL/144/840
      - Uithuizermeeden, 1953, 1558; AL/144/841
      - Ulestraten, 1953, 1559; AL/144/842
      - Ulrum, 1954, 1560; AL/144/843
      - Urk, 1954, 1475; AL/144/844
      - Urmond, 1953-1954, 1476; AL/144/845
      - Ursem (Noord-Holland), 1954, 1477; AL/144/846
      - Usquert, 1954, 1478; AL/144/847
      - Utingeradeel, 1954, 1479; AL/144/848
      - Utrecht, 1954, 1480; AL/144/849
      - Vaals, 1954, 1430; AL/144/850
      - Valburg, 1954, 1433; AL/144/853
      - Valkenburg (Zuid-Holland), 1954, 1431; AL/144/851
      - Valkenburg-Houthem, 1954, 1432; AL/144/852
      - Valkenswaard, 1954, 1434; AL/144/854
      - Varik, 1953, 1435; AL/144/855
      - Veen, 1954, 1436; AL/144/856
      - Veendam, 1954-1955, 1437; AL/144/857
      - Veenendaal, 1954, 1438; AL/144/858
      - Veere, 1954, 1439; AL/144/859
      - Veghel (Noord-Brabant), 1954, 1440; AL/144/860
      - Veldhoven, 1954, 1441; AL/144/861
      - Velsen, 1954, 1442; AL/144/863
      - Venhuizen, 1954, 1443; AL/144/864
      - Venlo, 1954, 1444; AL/144/865
      - Venray, 1955, 1445; AL/144/866
      - Vessem, 1953, 1446; AL/144/867
      - Vianen, 1954, 1447; AL/144/868
      - Vierlingsbeek, 1954, 1448; AL/144/869
      - Vierpolders, 1954, 1449; AL/144/870
      - Vinkeveen, 1954, 1450; AL/144/871
      - Vlaardingen, 1954, 1451; AL/144/872
      - Vlagtwedde, 1954, 1452; AL/144/873
      - Vledder, 1954, 1453; AL/144/874
      - Vleuten-De Meern, 1954, 1454; AL/144/875
      - Vlieland, 1953, 1455; AL/144/876
      - Vlijmen, 1954, 1456; AL/144/877
      - Vlissingen, 1954, 1457; AL/144/878
      - Vlist, 1954, 1458; AL/144/879
      - Vlodrop, 1953-1954, 1459; AL/144/880
      - Voerendaal, 1953-1954, 1460; AL/144/881
      - Vogelwaarde, 1953, 1462; AL/144/882
      - Vollenhove, 1953, 1463; AL/144/883
      - Voorburg, 1954, 1461; AL/144/884
      - Voorhout, 1953, 1464; AL/144/885
      - Voorschoten, 1954, 1465; AL/144/886
      - Voorst, 1954, 1466; AL/144/887
      - Vorden, 1954, 1467; AL/144/888
      - Vreeland, 1953-1955, 1468; AL/144/889
      - Vreeswijk, 1954-1955, 1469; AL/144/890
      - Vries, 1953, 1470; AL/144/891
      - Vriezenveen, 1954, 1471; AL/144/892
      - Vrouwenpolder, 1954, 1472; AL/144/893
      - Vught, 1954-1957, 1473; AL/144/894
      - Vuren, 1954, 1474; AL/144/895
      - Waalre, 1954, 1300; AL/144/896
      - Waalwijk, 1954, 1301; AL/144/897
      - Waarde, 1954, 1303; AL/144/898
      - Waardenburg, 1953, 1304; AL/144/899
      - Waarder, 1953, 1305; AL/144/900
      - Waddinxveen, 1954, 1306; AL/144/901
      - Wadenoijen, 1953, 1307; AL/144/902
      - Wageningen, 1954, 1309; AL/144/903
      - Wamel, 1953-1954, 1308; AL/144/904
      - Wanneperveen, 1954, 1310; AL/144/905
      - Wanroij, 1953, 1311; AL/144/906
      - Wanssum, 1954, 1313; AL/144/907
      - Warder, 1954, 1314; AL/144/908
      - Warffum, 1954, 1315; AL/144/909
      - Warmenhuizen, 1954, 1316; AL/144/910
      - Warmond, 1954, 1317; AL/144/911
      - Warnsveld, 1954, 1318; AL/144/912
      - Waspik, 1954, 1320; AL/144/913
      - Wassenaar, 1954, 1321; AL/144/914
      - Wateringen, 1954, 1322; AL/144/915
      - Waterlandkerkje (Zeeland), 1954, 1323; AL/144/916
      - Wedde, 1953, 1324; AL/144/917
      - Weerselo, 1954, 1325; AL/144/918
      - Weert, 1953-1954, 1326; AL/144/919
      - Weesp, 1954, 1327; AL/144/920
      - Weesperkarspel, 1954, 1328; AL/144/921
      - Wehl, 1954, 1340; AL/144/922
      - Wemeldinge, 1954, 1341; AL/144/923
      - Werkendam, 1954, 1342; AL/144/924
      - Werkhoven, 1954, 1343; AL/144/926
      - Wessem, 1954, 1345; AL/144/928
      - Westbroek, 1954, 1346; AL/144/929
      - Westdongeradeel, 1954-1955, 1347; AL/144/930
      - Westdorpe, 1953, 1348; AL/144/931
      - Westerbork, 1954, 1349; AL/144/932
      - Westerhoven, 1954, 1350; AL/144/933
      - Westervoort, 1954, 1351; AL/144/934
      - Westkapelle (Zeeland), 1954, 1352; AL/144/935
      - Westmaas, 1954, 1353; AL/144/936
      - Weststellingwerf, 1953-1954, 1354; AL/144/937
      - Westwoud, 1954-1955, 1355; AL/144/938
      - Westzaan, 1954-1955, 1356; AL/144/939
      - Wevershoof, 1954, 1344; AL/144/927
      - Wierden, 1954, 398; AL/144/940
      - Wieringen, 1954-1955, 1357; AL/144/941
      - Wieringermeer, 1954, 1358; AL/144/942
      - Wieringerwaard, 1953, 1359; AL/144/943
      - Wijchen, 1954, 1360; AL/144/944
      - Wijdenes, 1954, 1361; AL/144/945
      - Wijdewormer, 1953, 1362; AL/144/946
      - Wijhe, 1954, 1363; AL/144/947
      - Wijk bij Duurstede, 1954, 1366; AL/144/950
      - Wijk en Aalburg, 1953, 1365; AL/144/949
      - Wijk, De, 1954, 1364; AL/144/948
      - Wijlre, 1954, 1367; AL/144/951
      - Wijnandsrade, 1954, 1369; AL/144/953
      - Wijngaarden, 1954, 1370; AL/144/954
      - Wildervank, 1954, 1371; AL/144/955
      - Willemstad, 1954, 1372; AL/144/956
      - Willeskop, 1954, 1373; AL/144/957
      - Wilnis, 1954, 1374; AL/144/958
      - Winkel, 1954, 1375; AL/144/959
      - Winschoten, 1953, 1377; AL/144/960
      - Winsum (Groningen), 1954, 1194; AL/144/961
      - Winterswijk, 1954, 1196; AL/144/962
      - Wisch, 1953, 1197; AL/144/963
      - Wissenkerke, 1954, 1198; AL/144/964
      - Wittem, 1954, 1199; AL/144/965
      - Woensdrecht, 1953, 1200; AL/144/966
      - Woerden, 1954, 1202; AL/144/967
      - Wognum, 1953, 1203; AL/144/968
      - Wolphaartsdijk, 1954, 1204; AL/144/969
      - Wonseradeel, 1954, 1205; AL/144/970
      - Workum, 1953, 1206; AL/144/971
      - Wormer, 1954, 1208; AL/144/972
      - Wormerveer, 1954, 1209; AL/144/973
      - Woubrugge, 1954, 1210; AL/144/974
      - Woudenberg, 1954, 1211; AL/144/975
      - Woudrichem, 1954, 1212; AL/144/976
      - Wouw, 1954, 1214; AL/144/977
      - Wymbritseradeel, 1954, 1368; AL/144/952
      - Yerseke, 1954, 1215; AL/144/978
      - Zaamslag, 1954, 1216; AL/144/979
      - Zaandam, 1954, 1217; AL/144/980
      - Zaandijk, 1954, 1219; AL/144/981
      - Zaltbommel, 1954, 1220; AL/144/982
      - Zand, 't (Groningen), 1954, 1221; AL/144/983
      - Zandvoort, 1954, 1223; AL/144/984
      - Zeeland (Noord-Brabant), 1953, 1224; AL/144/985
      - Zegveld, 1954, 1225; AL/144/986
      - Zeist, 1954, 1226; AL/144/987
      - Zelhem, 1954, 1227; AL/144/988
      - Zevenaar, 1953, 1229; AL/144/989
      - Zevenbergen, 1954, 1230; AL/144/990
      - Zevenhoven, 1954, 1231; AL/144/991
      - Zevenhuizen (Zuid-Holland), 1954, 1232; AL/144/992
      - Zierikzee, 1953, 1233; AL/144/993
      - Zijpe (Noord-Holland), 1953-1954, 1235; AL/144/994
      - Zoelen, 1954, 1236; AL/144/995
      - Zoetermeer, 1954, 1237; AL/144/996
      - Zoeterwoude, 1954, 1238; AL/144/997
      - Zonnemaire, 1953, 1240; AL/144/998
      - Zoutelande, 1953-1954, 1241; AL/144/999
      - Zuid-Beijerland, 1954, 1242; AL/144/1000
      - Zuidbroek, 1954, 1243; AL/144/1001
      - Zuiddorpe, 1953, 1244; AL/144/1002
      - Zuidhorn, 1954, 1246; AL/144/1004
      - Zuidland, 1954-1955, 1248; AL/144/1005
      - Zuidlaren, 1954, 1249; AL/144/1006
      - Zuidwolde, 1954, 1250; AL/144/1007
      - Zuidzande, 1954, 1251; AL/144/1008
      - Zuilichem, 1953, 1252; AL/144/1010
      - Zundert, 1954, 1253; AL/144/1011
      - Zutphen, 1954, 1254; AL/144/1012
      - Zwaag, 1954, 1255; AL/144/1013
      - Zwammerdam, 1953, 1258; AL/144/1015
      - Zwartewaal, 1953, 1259; AL/144/1016
      - Zwartsluis, 1954, 1260; AL/144/1017
      - Zweeloo, 1954, 1261; AL/144/1018
      - Zwijndrecht, 1954, 1262; AL/144/1019
      - Zwolle, 1954, 1264; AL/144/1020
      - Zwollerkerspel, 1954, 1265; AL/144/1021